【裁判字號】    99,訴,619
【裁判日期】    990709
【裁判案由】    違反毒品危害防制條例
【裁判全文】
臺灣屏東地方法院刑事判決               99年度訴字第619號
公  訴  人  臺灣屏東地方法院檢察署檢察官
被      告  甲○○
上列被告因違反毒品危害防制條例案件，經檢察官提起公訴（99
年度毒偵字第487 號）及移送併案（99年度毒偵字第1039號），
本院適用簡式審判程序，判決如下：
    主  文
甲○○施用第二級毒品，累犯，處有期徒刑肆月；又施用第一級
毒品，累犯，處有期徒刑捌月，扣案如附表編號1 至2 所示之物
，均沒收銷燬之，扣案如附表編號3 所示之物沒收。應執行有期
徒刑拾月，扣案如附表編號1 至2 所示之物，均沒收銷燬之，扣
案如附表編號3 所示之物沒收。
    事  實
一、甲○○（一）前於民國80年間，因肅清煙毒條例案件，經臺
    灣高等法院高雄分院以81年度上訴字第985 號判決判處有期
    徒刑3 年1 月確定；又因詐欺案件，經臺灣高雄地方法院以
    81年度訴字第2766號判決判處有期徒刑7 月確定；上開2 罪
    經臺灣高雄地方法院以82年度聲字第1674號裁定定其應執行
    有期徒刑3 年6 月，入監服刑經假釋出監後，復經撤銷假釋
    ，應執行殘刑有期徒刑3 年5 月4 日；入監服刑後，再經假
    釋出監、撤銷假釋，應執行殘刑有期徒刑1 年6 月3 日。（
    二）另於93年間，因竊盜案件，經本院以93年度簡字第641
    號判決處有期徒刑4 月確定；又因搶奪、竊盜案件，經臺灣
    高雄地方法院以93年度訴字第2120號判決各判處有期徒刑9
    月、9 月，並定其應執行有期徒刑1 年5 月確定，嗣經本院
    就前開各罪以96年度聲減字第387 號裁定分別減為有期徒刑
    2 月、4 月又15日、4 月又15日，並就上開搶奪、竊盜等罪
    經減刑後之刑度，定其應執行有期徒刑8 月確定，與前揭（
    二）所示減刑後之有期徒刑2 月及上開（一）所示殘刑有期
    徒刑1 年6 月3 日接續執行，於96年8 月14日執行完畢。
二、甲○○前因施用毒品案件，經本院以97年度毒聲字第209 號
    裁定強制戒治，於98年3 月24日執行完畢釋放。詎於前揭強
    制戒治執行完畢釋放後之5 年內，分別基於施用第一級、第
    二級毒品之犯意，先於99年2 月22日上午9 時許（移送併辦
    意旨書誤載為99年2 月24日），在屏東縣車城鄉○○路120
    號住處，將甲基安非他命摻水置入針筒，以注射方式施用第
    二級毒品甲基安非他命1 次；另於99年2 月24日上午9時 許
    ，在前揭住處，以相同方式施用第一級毒品海洛因1 次。嗣
    於99年2 月24日下午3 時10分，在屏東縣車城鄉○○路11號
    旁空地，因涉嫌竊盜案件為警查獲，經其同意採尿送驗，結
    果嗎啡及甲基安非他命陽性反應，始悉上情；並於甲○○因
    竊盜案件移送臺灣屏東地方法院檢察署複訊時，經法警執行
    搜索，在其身上扣得如附表所示之物。
三、案經臺灣屏東地方法院檢察署檢察官自動檢舉簽分偵查偵查
    起訴及屏東縣政府警察局恆春分局報告臺灣屏東地方法院檢
    察署檢察官移送併案。
    理  由
一、本件被告甲○○所犯為死刑、無期徒刑、最輕本刑為3 年以
    上有期徒刑以外之罪，其於準備程序中就被訴事實為有罪之
    陳述，經告知簡式審判程序之旨，並聽取當事人之意見後，
    本院認為適宜獨任進行簡式審判程序，而裁定進行簡式程序
    審理，合先敘明。
二、上開犯罪事實，業據被告於本院審理時坦白承認（參本院卷
    第54頁），而被告為警採集之尿液，經送高雄市立凱旋醫院
    檢驗，結果呈現施用海洛因及甲基安非他命後之嗎啡及甲基
    安非他命陽性反應，此有該醫院濫用藥物尿液檢驗報告在卷
    可證（見99年度毒偵字第487 號偵查卷第14頁）。又被告前
    因施用毒品案件，經本院以97年度毒聲字第209 號裁定強制
    戒治，於98年3 月24日執行完畢釋放之事實，有臺灣高等法
    院被告前案紀錄表在卷可參，是其於強制戒治執行完畢釋放
    後5 年內，再犯本件施用第一級、第二級毒品犯行，訴追條
    件自無欠缺，應依法為實體裁判。綜上，本件事證明確，被
    告犯行堪予認定。
三、核被告甲○○所為，係犯毒品危害防制條例第10條第1 項之
    施用第一級毒品及同條第2 項之施用第二級毒品等罪。被告
    持有海洛因、甲基安非他命之低度行為，應分別為施用海洛
    因、甲基安非他命之高度行為所吸收，均不另論罪。被告所
    犯上開2 罪，犯意各別，行為分殊，應予分論併罰。被告有
    如事實欄一所示之前科及執行紀錄，有臺灣高等法院被告前
    案紀錄表附卷可按，其受有期徒刑執行完畢後，5 年以內故
    意再犯本件有期徒刑以上之各罪，均為累犯，應依刑法第47
    條第1 項規定，分別加重其刑。爰審酌被告施用毒品，戕害
    身心甚鉅，前業因施用毒品犯行，接受強制戒治，竟再為本
    件施用毒品犯行，顯見其悔意非篤、自制力不佳，耽溺於毒
    品之程度甚深，非予適當刑罰難以戒絕；惟考量其坦承犯行
    ，又施用毒品本質上屬自我戕害行為，反社會性程度相形較
    低等一切情狀，分別量處如主文所示之刑，並定其應執行之
    刑。扣案之如附表編號1 所示白色粉末，經檢驗為海洛因無
    訛，其中1 包驗前淨重0.154 公克，驗後淨重0.145 公克；
    另1 包驗前淨重0.044 公克，驗後淨重0.035 公克，有高雄
    市立凱旋醫院濫用藥物成品檢驗鑑定書在卷可參（見99年度
    毒偵字第487 號偵查卷第15頁；又扣案如附表編號2 所示之
    物，經驗呈海洛因陽性反應，有簡易快速篩檢試劑測試結果
    在卷可參（參本院卷第39頁），因如附表編號1 、2 所示裝
    放海洛因所用之包裝袋2 個、注射針筒1 支，經驗上均已與
    海洛因難以析離，應均視為查獲之毒品，是如附表編號1至2
    所示之物，均依毒品危害防制條例第18條第1 項前段規定，
    諭知沒收銷燬之。扣案如附表編號3 所示物品，為被告所有
    供犯施用第一級毒品預備之物，業據被告於本院審理中供陳
    明確（參本院卷第54頁），爰依刑法第38條第1 項第2款 規
    定，在所被告犯施用第一級毒品罪項下，併予宣告沒收。至
    上開海洛因因鑑驗而耗用部分，既已不存在，自無庸再為沒
    收銷燬或沒收之諭知。
據上論斷，應依刑事訴訟法第273 條之1 第1 項、第299 條第1
項前段，毒品危害防制條例第10條第1 項、第2 項、第18條第1
項前段，刑法第11條、第47條第1 項、第51條第5 款、第38條第
1 項第2 款，判決如主文。
本案經檢察官乙○○到庭執行職務。
中    華    民    國    99    年    7     月    9     日
                  刑事第三庭    法  官  戴韻玲
以上正本證明與原本無異。
如不服本判決應於收受本判決後10日內向本院提出上訴書狀，並
應敘述具體理由，如未敘述上訴理由者，應於上訴期間屆滿後20
日內補提理由書狀於本院（均須按他造當事人之人數附繕本）「
切勿逕送上級法院」。
中    華    民    國    99    年    7     月    9     日
                                書記官  張語恬
附錄法條：
毒品危害防制條例第10條
施用第一級毒品者，處 6 月以上 5 年以下有期徒刑。
施用第二級毒品者，處 3 年以下有期徒刑。
附表：
┌────────────────────────────────────┐
│甲○○採尿後移送臺灣屏東地方法院檢察署訊問時之扣案物品                  │
├──┬───────┬───────────────┬─────────┤
│編號│物品名稱及數量│檢驗結果                      │檢驗結果出處      │
├──┼───────┼───────────────┼─────────┤
│1   │白色粉末2 包（│海洛因陽性反應（其中1 包驗前淨│99年度毒偵字第487 │
│    │含包裝袋2 個）│重0.154 公克，驗後淨重0.145 公│號偵查卷第15頁    │
│    │              │克；另1 包驗前淨重0.044 公克，│                  │
│    │              │驗後淨重0.035公克）           │                  │
├──┼───────┼───────────────┼─────────┤
│2   │注射針筒1 支  │海洛因陽性反應                │本院卷第39頁      │
├──┼───────┼───────────────┼─────────┤
│3   │藥鏟1 支      │海洛因、甲基安非他命陰性反應  │本院卷第36、38頁  │
└──┴───────┴───────────────┴─────────┘

司法院資訊處製作；財團法人民間司法改革基金會備份。
